【裁判字號】    92,易,263
【裁判日期】    920509
【裁判案由】    賭博
【裁判全文】
臺灣臺北地方法院刑事判決                          九十二年度易字第二六三號
    公  訴  人  臺灣臺北地方法院檢察署檢察官
    被      告  乙○○
                丁○○
                丙○○
                戊○○
                己○○
右列被告等因賭博案件，經檢察官聲請以簡易判決處刑（九十一年度偵字第一○五九
七號），本院認不宜以簡易判決處刑，改依通常程序審理，及移
偵字第一二七七號、九十二年度偵字第五二二四號），本院判決如左：
    主  文
乙○○、丁○○在公共場所賭博財物，各處罰金壹仟元，如易服勞役，均以參佰元折
算壹日；扣案之四色牌拾伍副、賭資新臺幣陸佰元均沒收。
丙○○連續在公共場所賭博財物，處罰金貳仟元，如易服勞役，以參佰元折算壹日；
扣案之四色牌貳拾肆副、賭資新臺幣壹仟玖佰伍拾元均沒收。
戊○○連續在公共場所賭博財物，處罰金參仟元，如易服勞役，以參佰元折算壹日；
扣案之四色牌貳拾伍副、賭資新臺幣壹仟貳佰伍拾元均沒收。
己○○免訴。
    事  實
一、乙○○、丁○○、己○○（為免訴判決）三人，與基於概括犯意之丙○○及基於
    概括犯意之戊○○，於民國九十一年二月十六日中午十二時許至下午四時許之間
    ，陸續前往位在臺北市○○區○○路三二六巷永吉公園之公共場所，以四色牌為
    賭具，每人各發二十張牌，胡牌者向其他各家收取新臺幣（下同）一百元，如中
    花加收五十元，並向棄權者收取五十元，嗣於同日下午四時十分許（聲請簡易判
    決處刑書誤載為下午四時四十分許），當場為警查獲，並扣得當場賭博之器具四
    色牌十五副及賭檯上之財物六百元（己○○持有二百五十元、乙○○持有一百五
    十元、丁○○持有一百五十元、丙○○持有五十元）；又丙○○及戊○○二人各
    復承前揭概括犯意，與林文卿、陳建誌（二人均由檢察官另行偵辦）及一不詳姓
    名年籍人，自同年八月二十一日下午三時起，陸續前往前揭永吉公園公共場所，
    以四色牌為賭具，每人各發二十張牌，莊家二十一張牌，輪流打牌給下一家吃牌
    或對牌，胡牌者可向其他各家收取五十元，以此方式賭博財物，嗣於同日下午六
    時四十分許，為警當場查獲，並扣得當場賭博之器具四色牌九副，且自丙○○身
    上扣得其所有之賭資一千三百五十元、自戊○○身上扣得其所有之賭資六百元；
    戊○○復承前揭概括犯意，與林文卿、林金桂及林陳玉霞（三人均由檢察官另行
    偵辦），於同年十二月二十六日下午二時許，在前揭永吉公園公共場所內，以前
    揭方式賭博財物，嗣於同日下午六時四十分許，為警當場查獲，並扣得當場賭博
    之器具四色牌一副，且自戊○○身上扣得賭資五十元。
二、案經臺北市政府警察局信義分局報告臺灣臺北地方法院檢察署檢察官聲請簡易判
    決處刑，本院認不宜以簡易判決處刑，應適用通常程序審判及移送併辦。
    理  由
壹、乙○○、丁○○、丙○○及戊○○有罪部分
一、右揭事實業據被告乙○○、丁○○、丙○○及戊○○四人於警詢、偵查及本院審
    理均坦承不諱，且互核相符，並有如事實欄所載之物扣案可稽，復有九十一年八
    月二十一日及同年十二月二十六日查獲現場照片二張附卷可稽（分見九十二年度
    偵字第一二七七號卷第三十四頁、九十二年度偵字第五二二四號卷第十七頁），
    足以擔保被告乙○○、丁○○、丙○○、戊○○四人之自白與事實相符，是本件
    事證明確，被告等犯行均堪認定，應依法論科。
二、核被告乙○○、丁○○、丙○○、戊○○四人所為，均各係犯刑法第二百六十六
    條第一項前段之在公共場所賭博財物罪。被告丙○○先後二次、被告戊○○先後
    三次賭博行為，均時間近接，所犯構成要件相同，顯係基於概括犯意為之，為連
    續犯，應各依刑法第五十六條之規定論以一罪，並均加重其刑。爰審酌被告四人
    之犯罪動機、手段、賭博金錢之數額、到案後坦承不諱等一切情狀，分別量處如
    主文所示之刑，並均諭知易服勞役之折算標準，以資儆懲。
三、扣案之四色牌共二十五副（即九十一年二月十六日扣得十五副、同年八月二十一
    日扣得九副、同年十二月二十六日扣得一副），係當場賭博之器具，又九十一年
    二月十六日扣得之賭資六百元，係在賭檯之財物，依刑法第二百六十六條第二項
    之規定，不問屬於犯人與否，均應予宣告沒收；至九十一年八月二十一日自丙○○身上扣得之一千三百五十元、自戊○○身上扣得之六百元，同年十二月二十六
    日自戊○○身上扣得之五十元，係供賭博犯罪所用之物，且分別為被告丙○○、
    戊○○所有，業據被告二人供陳在卷，爰均依刑法第三十八條第一項第二款之規
    定宣告沒收。
四、另公訴人以九十二年三月七日甲○茂致九十二偵一二七七字第一三四九三號函（
    丙○○、戊○○於九十一年八月二十一日賭博之部分）及九十二年三月二十二日
    甲○茂致九十二偵五二二四字第一六六七三號函（戊○○於九十一年十二月二十
    六日賭博之部分）移送併案審理之部分，雖未經公訴人於聲請簡易判決處刑書記
    載，惟被告丙○○陳稱：八月份伊沒有工作就去玩，這二次是休息無聊去公園玩
    等語，被告戊○○陳稱：伊是無聊去公園賭博等語，是可認移送併案審理部分與
    聲請簡易判決處刑之部分，具有連續犯裁判上一罪之關係，應為起訴效力所及，
    應併予審理，附此敘明。
貳、己○○免訴部分
一、按案件曾經判決確定者，應諭知免訴之判決，刑事訴訟法第三百零二條第一款定
    有明文。又訴訟上所謂一事不再理之原則，關於實質上一罪或裁判上一罪，亦均
    有其適用，最高法院六十年台非字第七七號著有判例。
二、公訴意旨略稱：己○○於九十一年二月十六日，在臺北市○○區○○路三二六巷
    永吉公園之公共場所賭博財物，因認被告己○○涉有刑法第二百六十六條第一項
    前段之賭博罪。惟查，被告己○○曾於九十一年二月十九日下午七時許因犯賭博
    罪，經本院以九十一年度簡字第二一八○號刑事簡易判決處罰金四千元，該案並
    於同年九月五日確定，有判決書及臺灣高等法院被告全國前案紀錄表在卷可參，
    並經本院調閱前揭案卷核閱無訛。而被告犯此二次賭博罪之時間僅差距三日，且
    皆在同一地點即永吉公園內，參以被告陳稱兩件賭博案分別是農曆正月初五及初
    八，是因在大家過年休假期間才去公園玩的等語（見本院九十二年四月二十五日
    審理筆錄第三頁及第四頁），顯見己○○被訴之兩次賭博行為，係基於同一概括
    犯意所為。綜上，被告己○○基於概括犯意，先後為二次賭博行為，犯同一之罪
    名，為連續犯應論以一罪，而前案既曾經判決確定，本件自應受該案判決既判力
    所及，揆諸前揭說明，本件應為免訴之諭知。
參、本件係檢察官聲請以簡易判決處刑之案件，因被告己○○所犯之罪不合刑事訴訟
    法第四百四十九條所定得以簡易處刑之案件，本院改用通常程序審判之。
據上論斷，應依刑事訴訟法第四百五十二條、第二百九十九條第一項前段、第三百零
二條第一款，刑法第二百六十六條第一項前段、第二項第五十六條、第四十二條第
二項第三十八條第一項第二款，罰金罰鍰提高標準條例第一條前段第二條，判決
如主文。
本案經檢察官陳錫柱到庭執行職務
中    華    民    國      九十二      年      五      月        九      日
                                      臺灣臺北地方法院刑事第四庭
                                          法  官  陳  嘉  琪
右正本證明與原本無異。
如不服本判決，應於判決送達後十日內，向本院提出上訴狀。
                                          書記官  林   素  霜
中    華    民    國      九十二      年      五      月      十二      日
附錄法條
刑法第二百六十六條
在公共場所或公眾得出入之場所賭博財物者，處一千元以下罰金。但以供人暫時娛樂
之物為賭者，不在此限。當場賭博之器具與在賭檯或兌換籌碼處之財物，不問屬於犯
人與否，沒收之。


司法院資訊處製作；財團法人民間司法改革基金會備份。
